【裁判字號】    88,交易,370
【裁判日期】    890516
【裁判案由】    過失傷害
【裁判全文】
臺灣臺南地方法院刑事判決                        八十八年度交易字第三七號
    公  訴  人  臺灣台南地方法院檢察署檢察官
    被      告  乙○○
右列被告因過失傷害案件，經檢察官聲請以簡易判決處刑（八十八年度偵字第七四六
九號），本院認為不宜，依普通程序審理，判決如左：
    主  文
乙○○因過失傷害人，處拘役貳拾日，如易科罰金，以佰元折算壹日。
    事  實
一、乙○○於民國（下同）八十八年四月二十二日凌晨一時十分許，駕駛無號牌拼裝
    動力三輪車，沿台南市○○路由北往南方向行駛，至灣裡路六十二巷與濱南路交
    岔路口時，欲左轉入灣裡路六十二巷，其本應注意於駕駛時，轉彎車輛應讓直行
    車先行，且依當時之狀況並無不能注意之情形，竟疏未注意，適甲○○騎乘車牌
    號碼ＷＱＢ－八三二號輕型機車沿濱南路由北往南方向行駛至此，亦疏未注意車
    前狀況，而與乙○○之拼裝車發生碰撞，致使甲○○受有左側脛排骨骨折及顏面
    撕裂傷等傷害。
二、案經甲○○訴由台南市警察局第六分局報告台灣台南地方法院檢察署檢察官偵查
    起訴。
    理  由
一、訊據被告乙○○對伊於右揭時地駕車肇事之事實，自警訊以迄偵審均供認不諱，
    核與告訴人甲○○指訴之情節相符，並有道路交通事故調查報告表一紙，肇事現
    場照片七幀附卷足資佐證。又告訴人確因本件車禍受有左側脛排骨骨折及顏面撕
    裂傷之傷害，亦有診斷證明書一份附卷可稽；被告雖辯稱：伊照交通規則行車，
    並有注意車前狀況，是告訴人行駛快車道來撞伊的，伊並無過失云云，惟按「汽
    車行駛至交岔路口，其行進、轉彎，應依左列規定：二．．．轉彎車應暫停讓直
    行車先行。」道路交通安全規則第一百零二條定有明文，被告既為轉彎車，自應
    暫停讓直行之機車先行，乃未注意上開規定，誤判得通過而貿然左轉，以致肇事
    ，被告之行為自有過失甚明，是被告上揭所辯，自不足取。且本件車禍經送台灣
    省台南區車輛行車事故鑑定委員會鑑定及台灣車輛行車事故覆議鑑定委員會覆議
    結果，亦均認定被告轉彎車未讓直行車先行為肇事主因，告訴人未注意車前狀況
    為肇事次因，各有鑑定書及覆議意見書在卷足憑，益徵被告之行為確有過失。本
    件車禍之發生，被告既應負肇事主因責任，其過失之行為已足確認，而其過失行
    為與告訴人所受傷害間復有因果關係，從而本件事證已臻明確，被告過失之犯行
    ，洵堪認定。
二、被告因過失傷害人，核其所為係犯刑法第二百八十四條第一項過失傷害罪。爰審
    酌被告之品行、應負肇事主因之過失程度、所生之危害，肇事後，因未能符合告
    訴人所要求之數額致迄未與告訴人達成民事和解及其他一切情狀，量處如主文所
    示之刑，並諭知易科罰金之折算標準，以資懲儆。本件雖公訴人對被告具體求刑
    罰金新台幣參仟元，惟參酌被告應負肇事責任主因，及告訴人所受傷害程度，本
    院因認不宜依公訴人所求刑度量處，併此敘明。
據上論斷應依刑事訴訟法第四百五十二條、第二百九十九條第一項前段，刑法第二百
八十四條第一項、第四十一條，罰金罰鍰提高標準條例第一條前段，第二條，判決如
主文。
本案經檢察官吳岳輝到庭執行職務。
中    華    民    國      八十九      年      五      月      十六    日
                                臺灣臺南地方法院交通法庭
                                    法  官    黃  光  進
右正本證明與原本無異。
如不服本判決，應於判決送達後十日內向本院提出上訴狀( 應附繕本 )。
                                    書記官    胡  美  娟
中    華    民    國      八十九      年      五      月                日
附錄本案論罪科刑法條全文
刑法第二百八十四條第一項：
因過失傷害人者，處六月以下有期徒刑、拘役或五百元以下罰金。


司法院資訊處製作；財團法人民間司法改革基金會備份。
